【裁判字號】    97,簡上,180
【裁判日期】    970815
【裁判案由】    偽造文書
【裁判全文】
臺灣彰化地方法院刑事判決             97年度簡上字第180號
                                     97年度簡上字第183號
上  訴  人
即  被  告  乙○○
上列上訴人因偽造文書案件，不服本院九十七年度斗簡字第三二
二號、第三五０號中華民國九十七年五月二十六日、九十七年五
月三十日第一審簡易判決（原檢察官聲請簡易判決處刑案號：九
十七年度偵字第一一三一號、第二六七三號），本院管轄第二審
合議庭合併辯論合併判決如下：
    主文
上訴均駁回。
乙○○應執行有期徒刑捌月。緩刑參年。
    事實及理由
一、本案經本院審理結果，認第一審判決認事用法及量刑，均無
    不當，應予維持，並引用第一審判決書記載之事實、證據及
    理由（如附件一、二）。
二、本件上訴人即被告乙○○（以下簡稱被告）上訴意旨略以：
    被告因法律知識不足，思慮未周，且案發當後已與被害人調
    解成立，被告目前就讀達德商工，家庭經濟困難，須半工半
    讀分擔家中經濟，請鈞院憫念被告現就學中，家境清寒，且
    無不良前科素行紀錄，從輕量刑或為緩刑之諭知，以利自新
    等語。
三、訊據被告對於上開行使偽造文書犯行坦承不諱，核與證人即
    被害人甲○○、趙碩善、馮月林及證述之情節相符，並有被
    害人甲○○之聯邦銀行信用卡盜刷明細、傳奇網路遊戲股份
    有限公司函覆之消費者資料、中華電信數據通信分公司中區
    客服函覆之ＩＰ位址、新世紀資通股份有限公司函覆之ＩＰ
    位址、勞工保險卡、趙碩善之玉山銀行信用卡影本、趙碩善
    先生信用卡交易明細表、趙碩善之信用卡帳單各一份在卷可
    稽，是以本件被告行使偽造文書及詐欺得利犯行均堪認定。
    按以錄音、錄影或電磁紀錄藉機器或電腦處理所顯示之聲音
    、影像或符號，足以表示其用意之證明書，依刑法第二百二
    十條第二項規定，以文書論。而所謂電磁紀錄，謂以電子、
    磁性、光學或其相類之方式所製成，而供電腦處理之紀錄，
    刑法第十條第六項亦有規定。又文書之行使，每因文書性質
    、內容不同而異，就刑法第二百二十條之準文書所言，祗須
    藉由機器、電腦處理或電磁紀錄，得以表示其文書之內容即
    屬之，亦即行為人藉由機器、電腦處理時所顯示之影像或符
    號，足以表示用意之證明而行使之，即達於行使準私文書之
    程度。本件被告明知其並非真正持卡人，意在網際網路上購
    買傳奇公司網路遊戲儲值點數之利益，先輸入被害人甲○○
    之信用卡卡號、有效日期而製作網路訂購資料，使上開資料
    顯示於電腦處理影像之螢幕上，用以表示其為真正持卡人以
    其所有之信用卡購買之意，上開經電腦處理螢幕上所示之文
    字內容自屬刑法第二百二十條所規定之準文書，應以文書論
    。核被告所為，係犯刑法第二百十六條、第二百二十條、第
    二百十條之行使偽造私文書罪、刑法第三百三十九條第二項
    之詐欺得利罪。原審認被告行使偽造私文書及詐欺得利犯行
    事證明確，據以論罪科刑，並審酌被告犯罪之動機、所生之
    損害及其犯後坦承犯行之態度等一切情狀，就九十七年度斗
    簡字第三二二號各判處有期徒刑二月、二月、三月、三月，
    並定其應執行刑為有期徒刑五月，暨依刑法第四十一條第一
    項前段之規定諭知易科罰金之折算標準，就九十七年度斗簡
    字第三五０號各判處有期徒刑二月、二月、二月，並定其應
    執行刑為有期徒刑四月，暨依刑法第四十一條第一項前段之
    規定諭知易科罰金之折算標準，核無不當，上訴人指摘原判
    決不當，聲請撤銷原判決，為無理由，應駁回其上訴，並將
    二案所宣告之刑度定其應執行刑如主文第二項所示。
四、本件被告前未曾因故意犯罪受有期徒刑以上刑之宣告，此有
    臺灣彰化地方法院檢察署刑案資料查註紀錄表及臺灣高等法
    院被告前案紀錄表各一份在卷可考，其因一時失慮，致罹刑
    典，且被告犯後已與被害人甲○○、趙碩善成立調解，被告
    經此偵審程序與論罪科刑之教訓後，當知所警惕，而無再犯
    之虞，本院認所宣告之刑，以暫不執行為適當，爰依刑法第
    七十四條第一項第一款，宣告緩刑三年，以啟自新
據上論斷，應依刑事訴訟法第四百五十五條之一第一項、第三項
、第三百六十八條、第三百七十三條，刑法第七十四條第一項第
一款，判決如主文。
本件經檢察官張聖傳到庭執行職務。
中    華    民    國    97    年    8     月    15    日
                        臺灣彰化地方法院刑事第二庭
                            審判長法官   石馨文
                            法      官   黃齡玉
                            法      官   尚安雅
以上正本證明與原本無異。
本件不得上訴。
中    華    民    國    97    年    8     月    18    日
                            書  記  官   洪年慶


司法院資訊處製作；財團法人民間司法改革基金會備份。
